臺灣桃園地方法院刑事判決　　　　　　　　94年度易字第38號
　　公　訴　人　臺灣桃園地方法院檢察署檢察官
　　被　　　告　乙○○　男　3.
　　　　　　　　　　　　　號
上列被告因竊盜案件，經檢察官提起公訴（93年度偵字第18941
號）及併案審理（93年度偵字第19613 號），被告於準備程序進
行中為有罪之陳述，經本院合議庭裁定由受命法官獨任進行簡式
審判程序，本院判決如下：
    主  文
乙○○連續攜帶兇器竊盜，未遂，累犯，處有期徒刑壹年。扣案
之汽車鑰匙壹支、螺絲起子壹支、汽車音響主機肆臺、汽車音響
擴大機參臺、相機壹臺、PDA 貳臺均沒收。
    事  實
一、乙○○前於民國89年間因過失傷害案件，經本院89年度交易
    字第533 號判處有期徒刑4 月，提起上訴後經臺灣高等法院
    判決駁回上訴確定，又於90年間因違反毒品危害防制條例案
    件，經本院以90年度訴字第1627號判處有期徒刑8 月確定，
    上開二罪接續執行，於92年3 月1 日縮刑期滿執行完畢。
二、乙○○基於意圖為自己不法所有之概括犯意，於下列時、地
    為下列竊盜行為：
（一）93年11月間某日，在桃園縣八德市○○路○ 段455 號旁，
      徒手竊取年籍不詳之人置放於車牌號碼LP－3019號小貨車
      上之汽車音響主機4 臺、汽車音響擴大機3臺 、相機1 臺
      、PDA2臺，得手後將前開物品藏放其位於桃園縣桃園市○
      ○路72號9 樓之4
      日下午4 時許，在前開處所查緝乙○○所涉違反毒品危害
      防制條例案件時，在乙○○房間衣櫥內扣得上開物品而查
      獲。
（二）93年12月2 日凌晨3 時許，以自備之鑰匙在桃園縣桃園市
      ○○街56巷內，竊取丙○○所有車牌號碼LO－3741號自用
      小客車一輛得手。
（三）93年12月2 日凌晨3 時50分許，乙○○駕駛前開竊取之LO
      －3741號自用小客車途經桃園縣八德市○○路14 8號前，
      復承前不法所有之概括犯意及毀損故意，以在LO－3741號
      自用小客車上取得之客觀上對人之生命、身體、安全構成
      威脅且具有危險性之螺絲起子1 支，擊破損壞甲○○所有
      車牌號碼3830－HF號自用小客車右前座車窗，進入車內著
      手竊取車上之行車電腦，尚未得手之際，為巡邏之員警發
      現當場查獲而未遂，並扣得供竊車所用之鑰匙及螺絲起子
      各1 支。
二、案經桃園縣政府警察局八德分局報告臺灣桃園地方法院檢察
    署檢察官偵查起訴及移送併案審理。本院合議庭依乙○○於
    準備程序進行中為有罪之陳述，裁定由受命法官獨任進行簡
    式審判程序審理。
    理  由
一、右揭犯罪事實，業據被告乙○○於警詢、偵查及本院審理中
    坦承不諱，核與被害人丙○○、甲○○在警詢之指訴相符，
    並有被告犯罪所得之汽車音響主機4 臺、汽車音響擴大機3
    臺、相機1 臺、PDA 2 臺及供犯罪所用之鑰匙、螺絲起子各
    1 支扣案可憑。被告犯行明確，應依法論科。
二、論罪科刑：
（一）核被告就犯罪事實（一）、（二）部分，係犯刑法第320
      條第1 項之竊盜罪；而螺絲起子前端尖銳，質地堅硬，係
      在客觀上對人之生命、身體、安全構成威脅且具有危險性
      之兇器，被告就犯罪事實（三）部分，係犯刑法第354 條
      毀損罪及第32 1條第2 項、第1 項第3 款之攜帶兇器竊盜
      未遂罪。上開攜帶兇器竊盜未遂罪與毀損罪間，有方法結
      果之牽連關係，依刑法第55條規定，應從一重之攜帶兇器
      竊盜未遂罪處斷。被告已著手於竊盜犯罪行為之實行而不
      遂，為未遂犯，應依刑法第26條前段規定，減輕其刑。起
      訴書就被告毀損甲○○所有車牌號碼3830－HF號自用小客
      車右前座車窗之事實於起訴書事實欄已有載明，惟漏引刑
      法第354 條之法條，業經公訴人於本院審理中當庭予以補
      充，併予敘明。
（二）被告先後三次竊盜犯行，時間緊接，所犯為基本構成要件
      相同之罪名，顯係基於概括犯意反覆為之，為連續犯，應
      依刑法第56條，從一重之攜帶兇器竊盜未遂罪論處並加重
      其刑。被告就犯罪事實（一）之犯行，雖未經起訴，惟此
      部分與起訴部分有連續犯之裁判上一罪關係，為起訴效力
      所及，本院自得併予審理。又被告前因過失傷害、毒品危
      防制條例案件，分經判處有期徒刑4 月、8 月確定，經接
      續執行，於92年3 月1 日縮刑期滿執行完畢等情，有台灣
      高等法院被告全國前案紀錄表在卷足憑，其於5 年內再犯
      本件有期徒刑以上之罪，為累犯，依刑法第47條規定遞加
      重其刑。爰審酌被告之前科、素行、行竊多次、所得利益
      、所生危害即被害人多數，暨其犯罪之動機、目的、手段
      ，犯罪時所受之刺激及其品行、生活狀況、智識程度，及
      犯罪後態度良好等一切情狀，量處如主文所示之刑，以資
      懲儆。至扣案之鑰匙、螺絲起子各一支，均為被告所有供
      竊車犯罪所用之物，又汽車音響主機4 臺、擴大機3 臺、
      相機1 臺、PDA2臺，為被告竊盜所得之物，業據其分別供
      明在卷，應依刑法第38條第1 項第2 款、第3 款規定沒收
      之。
三、依刑事訴訟法第273 條之1 第1 項、第299 條第1 項前段，
    刑法第56條、第320 條第1 項、第321 條第2 項、第1 項、
    第354 條、第55條、第26條前段、第47條，罰金罰鍰提高標
    準條例第1 條前段，判決如主文。
本案經檢察官張尹敏到庭執行職務。
中    華    民    國    94    年    2     月   17     日
                        臺灣桃園地方法院刑事第六庭
                                法  官  蔡寶樺
以上正本證明與原本無異。
如不服本判決，應於判決送達後10日內向本院提出上訴狀（應附
繕本），上訴於臺灣高等法院。
                                書記官  王泰元
中    華    民    國    94    年    2     月   17     日
